臺灣板橋地方法院刑事判決　　　　　　　　　　　　九十一年度訴字第一五三七號
　　公　訴　人　臺灣板橋地方法院檢察署檢察官
　　被　　　告　丁○○　男　三.
右列被告因偽造有價證券等案件，經檢察官提起公訴（九十一年度偵字第一三六０五
號），本院判決如左：
    主  文
丁○○共同連續意圖供行使之用，而偽造信用卡，處有期徒刑壹年貳月。扣案之偽造
信用卡【卡號0000000000000000號之中國信託商業銀行信用卡】壹
張及變造乙○○身分證上丁○○照片壹張均沒收之。
    事  實
一、丁○○藉由跳蚤雜誌之介紹，向姓名年籍不詳綽號「小黑」之成年男子聯繫購買
    信用卡，丁○○即與「小黑」共同基於意圖為自己不法之所有而偽造信用卡詐欺
    取財之概括犯意聯絡及變造特種文書之犯意聯絡，先由丁○○於民國九十一年六
    月中旬，在台北市○○○路與吉林路口交付其本人之照片予「小黑」，再由「小
    黑」偽造乙○○名義之信用卡，並將丁○○之照片換貼於乙○○身分證上（乙○
    ○於九十年十一月上旬在台北市晶華城百貨公司遺失之物），丁○○並與小黑約
    定由其刷卡購物，小黑則將購得之物品變現，朋分得利，並抵用購買信用卡及乙
    ○○身分證之費用。嗣於九十一年七月中旬，小黑於台北市○○○路吉林路口交
    付換貼丁○○照片之乙○○身分證及偽造不詳卡號之乙○○名義之信用卡予丁○
    ○，丁○○明知上開變造身分證係來源不明之贓物，仍故買之，以備於冒名購物
    時供查證身分證之用，並同時於偽造信用卡背面簽名欄簽名，偽造乙○○之署押
    ，表示簽名者於信用卡有效期間內有權使用該信用卡之辨識，及為消費時比對筆
    跡之用，而偽造私文書，繼而持上開偽造之信用卡，前往台北縣中和市○○路三
    二六號之燦坤電腦商店，意圖為自己不法之所有，施行詐術，佯為上開偽造信用
    卡之持卡人刷卡購買電腦用品，提出該信用卡供店員在刷卡機上刷卡辨識，而行
    使偽造之私文書，惟刷卡機均無法辨識，丁○○即藉口提款而離去而詐欺取財未
    遂，丁○○隨即與小黑聯絡，又於七月中旬，於上揭交付地點，取得乙○○名義
    不詳卡號之偽造信用卡信用卡，前往上開商店刷卡購物，亦因刷卡機無法辨識而
    詐欺取財未遂。嗣承前犯意又於同九十一年七月二十六日七時三十分許，在台北
    市○○○路與吉林路口，持小黑交付之偽造信用卡卡號為0000000000
    000000號之中國信託商業銀行（下稱中國信託）ＶＩＳＡ信用卡一張（已
    先貼上丁○○之照片），先在偽造之信用卡背面簽名欄簽名，偽造乙○○之署押
    ，表示簽名者於信用卡有效期間內有權使用該信用卡之辨識，及為消費時比對筆
    跡之用，而偽造私文書，繼而前往台北縣中和市○○路三二六號之燦坤電腦商店
    ，欲購買價值二萬七千九百元之電腦液晶螢幕時，為該店店員甲○○發覺有異而
    報警查獲始未詐得財物得逞，並扣得上開信用卡一張及在丁○○皮包內扣得上揭
    變造之身分證一張。
二、案經台北縣政府警察局中和分局報請臺灣板橋地方法院檢察署檢察官偵查起訴。
    理  由
一、訊據被告丁○○矢口否認有何偽造信用卡及行使偽造信用卡之犯行，辯稱：伊沒
    有偽造信用卡，伊是請人代辦信用卡，因為信用不好，所以代辦者才說用乙○○
    之名義，不知該信用卡係偽造，亦不知為何該信用卡上會有其照片云云。經查：
    (1)右揭事實，業據被害人乙○○指述伊並無辦中國信託銀行之信用卡，伊身分證
      於九十年十一月初在台北市晶華城去換工作證時遺失等語明確（詳參九十一年
      九月十二日訊問筆錄），是乙○○上開身分證確屬贓物無疑。
    (2)上開卡號0000000000000000號之中國信託ＶＩＳＡ信用卡（
      已貼上丁○○相片）係偽造之信用卡，並據證人即中國信託工作人員丙○○證
      述明確，而被告未向中國信託申請核發信用卡即取得上開信用卡，且該信用卡
      上確已貼上其照片並填寫他人之姓名，復有扣案之信用卡足稽，從而被告應明
      知該信用卡係偽造復無疑義，參諸被告自承：「小黑」九十一年七月初交信用
      卡給伊，七月中去過燦坤商店的消費，但刷卡都沒有過，因為刷不過，又跟小
      黑聯絡，也是在七月中旬又交給伊一張信用卡，去買東西是小黑帶伊去買的，
      說買東西可以抵信用卡的費用，就是伊去刷卡買東西，小黑拿去變現，買的東
      西可以抵購買信用卡之費用，三次去消費買東西，小黑都是把車子停很遠等伊
      去買，所以警察只抓到伊，沒有抓到小黑，前二次消費所使用之信用卡，均係
      乙○○之名義，但非同一張，卡號已忘記，好像也是中國信託，簽乙○○的名
      字是在台北市○○路口的小黑交給卡給伊時，在車上簽的，變造乙○○之身分
      證主要係於購物時怕要查證身分證所以帶在身上備用等語歷歷（詳參本院九十
      一年十月三日審理筆錄）。是被告顯與綽號「小黑」者有犯意聯絡與行為分擔
      ，所辯不知信用卡為偽造，只是請小黑代辦信用卡云云，顯不足採信。
    (3)綜上，被告所辯均不足採信，且被告刷卡購物三次都沒過，所以沒有簽帳單，
      因為沒有刷過，所以沒有留下紀錄等情，亦據證人即燦坤電腦商店之員工甲○
      ○證述明確，另扣案之信用並未有消費之紀錄，並有中國信託商業銀行信用卡
      部風險管理科之信函存卷可按。是被告雖有持偽造信用卡消費施行詐術，惟均
      因信用卡磁條於電子授權刷卡機無法傳回授權碼，因此而未詐得財物亦明。此
      外，並有遭變造乙○○身分證及上開偽造卡號00000000000000
      00號之中國信託商信用卡扣案可稽，本件事證明確，被告犯行應堪認定。
三、核被告所為，係犯刑法第三百四十九條第二項之故買贓物罪、第二百零一條之一
    第一項之意圖供行使之用，而偽造信用卡罪、第二百十六條、第二百十條之行使
    偽造私文書罪（於信用卡背面簽名之部分，公訴人漏未起訴，惟與起訴有罪之部
    分屬方法結果之牽連關係，為起訴效力所及，本院自得併與審酌）、第二百十二
    條之變造特種文書罪及第三百三十九條第三項、第一項之詐欺取財未遂罪。被告
    與「小黑」就上開意圖供行使之用，而偽造信用卡、行使偽造之信用卡、變造特
    種文書、行使偽造私文書、詐欺取財未遂等罪，彼此之間，互有犯意聯絡及行為
    分擔，為共同正犯。被告先後多次意圖供行使之用，而偽造信用卡、行使偽造私
    文書、變造特種文書及詐欺取財未遂之犯行，均時間緊接，罪名相同，顯係基於
    概括犯意而為，均應各依連續犯之規定論以一罪，並加重其刑。又其行使偽造之
    信用卡之輕度行為，應為其意圖供行使之用，而偽造信用卡之重度行為所吸收，
    不另論罪。被告所犯上開故買贓物罪、意圖供行使之用，而偽造信用卡罪、行使
    偽造私文書罪、變造特種文書罪及詐欺取財未遂罪間，有方法結果之牽連關係，
    應依刑法第五十五條之規定從一重之意圖供行使之用，而偽造信用卡罪處斷，公
    訴人認應從一重行使偽造信用卡處斷云云，容有誤會。爰審酌被告之素行，其生
    活狀況、智識程度、其因一時貪念，致有本件之犯行，被告購買偽造信用卡而以
    偽造信用卡刷卡消費詐購財物，足以使他人因而受有財產上之損害，兼衡其持卡
    刷卡消費之次數、對金融秩序所造成之損害程度、被告犯罪之動機、目的、手段
    、犯罪所生之危害、犯罪後之態度等一切情狀，量處如主文所示之刑，以示懲儆
    。
四、扣案偽造信用卡卡號為0000000000000000號之中國信託商業銀
    行ＶＩＳＡ信用卡一張（已先貼上丁○○之照片），不問屬於犯人與否，應依刑
    法第二百零五條規定宣告沒收。變造乙○○身分證上所換貼被告之照片，係被告
    所有供犯罪所用之物，業據被告供明在卷，應依刑法第三十八條第一項第二款之
    規定宣告沒收。上開偽造信用卡其上之被告照片一張，及其背面偽造之署押已因
    信用卡之沒收而不再另為沒收之諭知。另不知卡號之信用卡二張，無證據證明其
    仍存在，爰不為沒收之諭知。
據上論斷，應依刑事訴訟法第二百九十九條第一項前段、刑法第二十八條、第五十六
條、第三百四十九條第二項、第二百零一條之一第一項、第二百十六條、第二百十條
、第二百十二條、第三百三十九條第三項、第一項、第五十五條、第二百零五條、第
三十八條第一項第二款，罰金罰鍰提高標準條例第一條前段，判決如主文。
本案經檢察官曾文鐘到庭執行職務。
中      華      民      國    九十一    年      十      月     十六     日
                                      臺灣板橋地方法院刑事第四庭
                                          法  官    徐  子  涵
右正本證明與原本無異。
如不服本判決，應於判決送達後十日內向本院提出上訴狀。
                                          書記官    彭  麗紅
中      華      民      國      九十一      年    十一    月  二十五    日
附錄本案論罪科刑法條全文
刑法第二百十六條
行使第二百十條至第二百十五條之文書者，依偽造、變造文書或登載不實事項或使登
載不實事項之規定處斷。
刑法第二百十二條（偽造變造特種文書罪）
偽造、變造護照、旅券、免許證、特許證及關於品行、能力服務或其他相類之證書、
介紹書，足以生損害於公眾或他人者，處一年以下有期徒刑、拘役或三百元以下罰金
。
刑法第二百十條
偽造、變造私文書，足以生損害於公眾或他人者，處五年以下有期徒刑。
刑法第二百十七條
偽造印章、印文或署押，足以生損害於公眾或他人者，處三年以下有期徒刑。
盜用印章、印文或署押，足以生損害於公眾或他人者，亦同。
刑法第三百三十九條
意圖為自己或第三人不法之所有，以詐術使人將本人或第三人之物交付者，處五年以
下有期徒刑、拘役或科或併科一千元以下罰金。
以前項方法得財產上不法之利益或使第三人得之者，亦同。
前二項之未遂犯罰之。
刑法第三百四十九條
收受贓物者，處三年以下有期徒刑、拘役或五百元以下罰金。
搬運、寄藏、故買贓物或為擔保者，處五年以下有期徒刑、拘役或科或併科一千元以
下罰金。
因贓物變得之財物，以贓物論。
（罰金已依罰金罰鍰提高標準條例提高為十倍）
刑法第二百零一條之一
意圖供行使之用，而偽造、變造信用卡、金融卡、儲值卡或其他相類作為簽帳、提款
、轉帳或支付工具之電磁紀錄物者，處一年以上七年以下有期徒刑，得併科三萬元以
下罰金。
行使前項偽造、變造之信用卡、金融卡、儲值卡或其他相類作為簽帳、提款、轉帳或
支付工具之電磁紀錄物，或意圖供行使之用，而收受或交付於人者，處五年以下有期
徒刑，得併科三萬元以下罰金。
